【裁判字號】    99,易,575
【裁判日期】    990308
【裁判案由】    詐欺
【裁判全文】
臺灣板橋地方法院刑事判決              99年度易字第575號
聲  請  人  臺灣板橋地方法院檢察署檢察官
被      告  甲○○
上列被告因詐欺案件，經檢察官聲請簡易判決處刑（98年度偵字
第26591 號），本院認不宜以簡易判決處刑，改依通常程序審理
，判決如下：
    主  文
本件公訴不受理。
    理  由
一、聲請簡易判決處刑意旨略以：被告甲○○能預見提供自己之
    金融機構帳戶之帳號及提款密碼，予不相識之人使用，可供
    幫助他人為詐欺取財犯行，仍不違背其本意，基於幫助詐欺
    之犯意，於民國98年8 月2 日前之某日，在不詳地點，將其
    前向第一商業銀行中和分行所申請開立帳號為00000000000
    號帳戶之密碼與金融卡，交付真實姓名不詳綽號之詐欺集團
    成員，以此方式幫助彼等為詐欺行為。嗣該成員與所屬集團
    基於意圖為自己不法所有之犯意，以電話向丙○○訛稱網路
    購物設定錯誤，須至銀行辦理解除每月扣款設定，致丙○○
    陷於錯誤，於98年8 月2 日匯款新台幣（下同）29,989元至
    前開帳戶內，再由集團成員領走款項，以此方式幫助該犯罪
    集團隱匿詐欺犯罪之所得，嗣丙○○匯款後查覺有異報警處
    理，始知受騙。因認被告涉犯刑法第30條第1 項、第339 條
    第1 項之幫助詐欺取財罪嫌等語。
二、按同一案件繫屬於有管轄權之數法院者，由繫屬在先之法院
    審判之，但經共同之直接上級法院裁定，亦得由繫屬在後之
    法院審判，刑事訴訴訟法第8 條定有明文。次按依同法第8
    條之規定不得為審判者，應諭知不受理之判決，並得不經言
    詞辯論為之，刑事訴訟法第303 條第7 款及第307 條分別定
    有明文。此項訴訟法上所謂一事不再理之原則，關於實質上
    一罪或裁判上一罪，均有其適用，最高法院60年臺非字第77
    號判例可資參照。
三、經查，被告甲○○基於幫助他人詐欺取財之不確定犯意，於
    98年7 月9 日，在不詳地點，以不詳代價，將其申請之中華
    郵政股份有限公司萬大路郵局帳號00000000000000號帳戶之
    存摺、提款卡（含密碼）交予姓名年籍不詳之人。嗣該人得
    手後，旋供自己或他人所屬之犯罪集團使用，意圖為自己或
    第三人不法之所有，於98年7 月31日下午2 時許，撥打電話
    向王富生佯稱其友人需款周轉，使王富生誤信為真，陷於錯
    誤後，於同日在臺中市彰化銀行中港分行，匯款共30萬元至
    甲○○上開郵局帳戶，未幾旋遭提領一空。嗣因王富生發現
    遭騙報警處理，經調閱甲○○上開郵局帳戶之開戶及交易明
    細等資料後，始循線查獲之幫助詐欺犯行，業經臺灣臺北地
    方法院檢察署檢察官於98年11月23日以98年度偵字第23306
    號聲請簡易判決處刑，並於98年12月14日繫屬臺灣臺北地方
    法院，現由臺灣臺北地方法院以99年度簡字第467 號審理中
    等情，此有前開聲請簡易判決處刑書、臺灣高等法院被告前
    案紀錄表在卷可稽。經核，被告於前案及本案均一致辯稱：
    伊將密碼寫在提款卡上置於隨身攜帶之皮包內，嗣該提款卡
    於98年7 月10日在臺北市萬華區青年公園過夜時與皮包一併
    遭竊等語，又觀諸二案之被害人先後遭詐騙之時間僅相隔二
    日，是以足徵被告係出於單一犯意而同時交付上開二帳戶，
    則被告以一交付上開二帳戶之幫助行為，供正犯得以詐騙上
    開數被害人而遂行多次詐欺取財犯行，為一行為同時觸犯數
    幫助詐欺取財罪之同種想像競合犯關係，為裁判上一罪之同
    一案件，又本件經聲請人於99年1 月8 日偵查終結而聲請簡
    易判決處刑，並於99年2 月26日始繫屬本院，此有本院收狀
    戳蓋印於臺灣板橋地方法院檢察署99年2 月25日乙○慎玄98
    偵26591 字第312684號函在卷可稽，是本院係繫屬在後之法
    院，自不得為實體上之裁判，揆諸上開說明，本件爰不經言
    詞辯論，逕為諭知不受理之判決。
據上論斷，應依刑事訴訟法第452 條、第303 條第7 款、第307
條，判決如主文。
中    華    民    國    99    年    3     月    8     日
                刑事第二十三庭  審判長法  官  徐 蘭 萍
                                      法  官  黃 苙 荌
                                      法  官  黃 繼 瑜
上列正本證明與原本無異。
如不服本判決，應於判決送達後10日內，向本院提出上訴狀。
                                      書記官  廖 美 紅
中    華    民    國    99    年    3     月    9     日

司法院資訊處製作；財團法人民間司法改革基金會備份。
